【裁判字號】    98,消債更,26
【裁判日期】    980227
【裁判案由】    更生
【裁判全文】
臺灣桃園地方法院民事裁定            98年度消債更字第26號
聲請人即
債  務  人  甲○○
                        號5樓.
代  理  人  黃仕翰律師（法律扶助基金會扶助律師）
上列當事人因消費者債務清理事件聲請更生，經台灣台北地方法
院移送前來，本院裁定如下：
    主  文
債務人甲○○自中華民國九十八年三月十二日十八時起開始更生
程序。
命本院司法事務官進行本件更生程序。
債務人保全處分之聲請駁回。
    理  由
一、本件債務人聲請意旨略以：債務人積欠金融機構債務合計共
    新台幣（下同）3,266,811 元，然名下無任何財產，而前於
    95年間與債權銀行協商成立後，雖面臨收入減少及罹患重病
    致入不敷出，且因協商還款條件由銀行片面決定，而該還款
    條件並未考量債務人之清償能力及基本生活所需，然聲請人
    在左支右絀情況下，仍想盡辦法如私人借貸、保單借款來償
    還21期。又債務人無擔保或無優先權之債務總額未逾1,200
    萬元，復未經法院裁定開始清算程序或宣告破產，爰聲請更
    生等語。
二、按債務人不能清償債務或有不能清償之虞者，得依本條例所
    定更生或清算程序，清理其債務，消費者債務清理條例第3
    條定有明文。又按法院開始更生程序之裁定，應載明其年、
    月、日、時，並即時發生效力；前項裁定不得抗告，並應公
    告之。法院裁定開始更生或清算程序後，得命司法事務官，
    進行更生或清算程序，必要時，得選任律師、會計師或其他
    適當之自然人或法人一人為監督人或管理人。消費者債務清
    理條例第45條、第16條第1 項亦設有明文規定。
三、經查，債務人所主張之事實，業據其提出財政部臺灣省北區
    國稅局財產歸屬資料清單、債權人清冊、財產及收入狀況說
    明書、財政部臺灣省北區國稅局綜合所得稅各類所得資料清
    單等資料為證，核與所述相符。又查，債務人其積欠金融機
    構債務合計共2,773,445 元（註：總債務3,266,811 元，扣
    除向民間私人借款493,366 元，金融機構債務部分共2,773,
    445 元），除其中74,063元及33,000元係分屬勞工抒困貸款
    及保單貸款外，其餘係屬信用貸款及信用卡債務，而其名下
    無重要財產，債務人於95年度所得合計共407,469 元、96年
    度所得合計共422,486 元，債務人於支應平日基本生活費用
    後，已依原協商成立內容償還21期之款項。惟查債務人於後
    因其收入減少，債務人在敬茂電子股份有限公司從事鑽針研
    磨工作，每月原有薪資約三萬元，惟因該公司近來放無薪假
    ，債務人薪資收入已減少，始自97年05月停止繳款，應認其
    毀諾不可歸責於債務人。又債務人在敬茂電子股份有限公司
    從事鑽針研磨工作，現在多放無薪假，薪資收入減少，又經
    銀行強制執行扣薪三分之一，債務人在於98年02月份僅領得
    6,000 多元，實難以正常償還信用貸款及信用卡之最低應繳
    本金債務及循環利息，應堪認債務人有不能清償之虞，符合
    消費者債務清理條例第3 條之規定，債務人聲請更生，於法
    有據，應予准許，爰裁定如主文，並依首揭規定命司法事務
    官進行本件更生程序。
四、第按，法院就更生或清算之聲請為裁定前，得因利害關係人
    之聲請或依職權，以裁定對債務人之財產為保全處分，消費
    者債務清理條例第19條第1 項固定有明文。惟按對於債務人
    之更生債權，除消費者債務清理條例別有規定外，不論有無
    執行名義，非依更生程序，不得行使其權利；法院裁定開始
    更生程序後，除有擔保或有優先權之債權之外，對於債務人
    不得開始或繼續訴訟及強制執行程序。消費者債務清理條例
    第28條、第48條已設有明文規定。本件債務人聲請保全處分
    ，揆諸前揭規定意旨，於裁定准予更生程序後，債權人對於
    債務人之訴訟及強制執行程序均已有明文限制，因此，顯無
    保全處分之必要，故債務人保全處分之聲請，已無必要，自
    應予駁回之。
五、依消費者債務清理條例第45條第1 項、第16條第1 項，裁定
    如主文。
中    華    民    國    98    年    2     月    27    日
                  民事第二庭法  官  呂仲玉
以上正本係照原本作成。
本裁定不得抗告。
中    華    民    國    98    年    2     月    27    日
                             書記官  賴柏仲


司法院資訊處製作；財團法人民間司法改革基金會備份。
